it: Modello di applicatore per ciglia: Curvo; Stile forbici; Dritto; Stile pinzetta; Altro
zh-TW: 睫毛輔助夾設計: 弧形; 剪刀式; 直; 鑷子式; 其他
cs: Design aplikátoru na řasy: Zaoblený; Nůžkový; Rovné; Pinzeta; Jiné
fr: Conception de l’applicateur de cils: Incurvée; Style ciseaux; Lisses; Style pince à épiler; Autre
th: ออกแบบอุปกรณ์สำหรับขนตา: โค้ง; แบบกรรไกร; ผมตรง; แบบปากคีบ; อื่นๆ
pt-BR: Formato do aplicador de cílios: Curvada; Estilo tesoura; Liso; Estilo pinça; Outro
hr-HR: Dizajn aplikatora za umjetne trepavice: Zaobljeni; U obliku škara; Ravni; U obliku pincete; Ostalo
da: Øjenvippeapplikatordesign: Buet; Sakse-stil; Lige; Pincet-stil; Andet
el: Σχέδιο απλικατέρ βλεφαρίδων: Καμπυλωτή; Τύπου ψαλίδι; Ευθεία; Τύπου τσιμπιδάκι; Άλλο
zh-CN: 睫毛刷设计: 弯曲的; 剪刀式; 直; 镊子式; 其他
vi: Thiết kế kẹp gắn mi giả: Cong; Kiểu cái kéo; Tóc thẳng; Kiểu nhíp; Khác
es: Diseño de aplicador de pestañas: Curva; Estilo tijera; Liso; Forma de pinza; Otros
sv: Design på applikator för lösögonfransar: Böjd; Sax-stil; Rakt; Pincett-stil; Övrigt
tr: Kirpik aplikatörü tasarımı: Kavisli; Makas tarzı; Düz; Cımbız tarzı; Diğer
bg-BG: Дизайн на апликатори за мигли: Извит; Ножичен тип; Прав; Тип „пинсета“; Други
hu: Műszempilla-applikátor kialakítása: Ívelt; Olló formájú; Egyenes; Csipesz formájú; Egyéb
fi: Ripsiasettimen muotoilu: Kaareva; Saksityyli; Suorat; Pinsetti-tyyli; Muu
en: Eyelash applicator design: Curved; Scissor-style; Straight; Tweezer-style; Other
ko: 속눈썹 부착 도구 디자인: 곡선형; 가위 스타일; 일자형; 핀셋 스타일; 기타
sk-SK: Dizajn aplikátora umelých mihalníc: Zaoblený; Nožnicový štýl; Rovný; V tvare pinzety; Iné
de: Design des Wimpernapplikators: Gebogen; Scherenartig; Glatt; Pinzettenartig; Sonstiges
nl: Ontwerp applicator voor wimpers: Gebogen; Schaarstijl; Steil; Pincet-stijl; Andere
nb: Utforming for påføring av falske øyevipper: Buet; Saksestil; Rett; Pinsettstil; Annet
sl-SI: Zasnova aplikatorja za trepalnice: Ukrivljeno; V stilu škarij; Ravno; V stilu pincete; Drugo
ro-RO: Design aplicator pentru gene: Curbat; În stil foarfece; Drept; Stil pensetă; Altele
lt-LT: Blakstienų aplikatoriaus dizainas: Lenktas; Žirklučių formos; Tiesus; Pinceto formos; Kita
ja: つけまつげ用ピンセットの種類: カーブド; ハサミスタイル; ストレート; ピンセット式; その他
ru: Конструкция аппликатора для накладных ресниц: Изогнутый; В виде ножниц; Прямые; В виде пинцета; Другой
pt-PT: Design do aplicador de pestanas: Curvado; Estilo tesoura; Liso; Em estilo de pinça; Outro
pl: Design aplikatora do sztucznych rzęs: Zakrzywiony; Nożyczki; Prosta; Pęseta; Inne